最　高　行　政　法　院　裁　定
                                     100年度裁字第1419號
上  訴  人　王青
被 上訴 人　行政院勞工委員會
代　表　人　王如玄
上列當事人間就業服務法事件，上訴人對於中華民國100年1月28
日臺北高等行政法院99年度簡字第658號判決，提起上訴，本院
裁定如下：
　　主  文
上訴駁回。
上訴審訴訟費用由上訴人負擔。
　　理  由
一、按「（第1項）對於適用簡易程序之裁判提起上訴或抗告，
    須經最高行政法院之許可。（第2項）前項許可，以訴訟事
    件所涉及之法律見解具有原則性者為限。」「對簡易訴訟事
    件之判決提起上訴，應於上訴理由中具體表明該訴訟事件所
    涉及之原則性法律見解。」行政訴訟法第235條及第244條第
    3項分別定有明文。所謂訴訟事件涉及之法律見解具有原則
    性，係指該事件所涉及之法律問題意義重大，而有加以闡釋
    之必要情形而言。例如第一審判決對於行政命令是否牴觸法
    律所為之判斷，或就同類事件所表示之法律見解，與其他高
    等行政法院或最高行政法院所表示之見解牴觸等情形屬之。
    如其未屬第一審判決對於行政命令是否牴觸法律所為之判斷
    ，或就同類事件所表示之法律見解，與其他高等行政法院或
    最高行政法院所表示之見解牴觸，或其他所涉及之法律問題
    意義重大，而有加以闡釋之必要情形者，即不能以適用簡易
    程序之第一審判決所涉及之法律見解具有原則性，而要求許
    可上訴。
二、上訴人前經被上訴人許可，自民國82年起分別聘僱菲律賓籍
    外國人JOSE CRESEVGIAG（下稱J君）等14名從事家庭看護工
    作。上訴人於99年7月15日以申請退還就業安定費函，請求
    被上訴人返還上訴人為外國人ARCE MARIA CRISTINA AGUIRRE
    （下稱A君）自96年4月22日至同年月23日所溢繳之1日就業
    安定費67元（下稱系爭就業安定費），被上訴人則以99年8
    月18日勞職許字第0990022870A號函（下稱99年8月18日函）
    否准上訴人之申請，上訴人不服，提起本件行政訴訟，聲明
    求為判決：被上訴人應給付上訴人67元及自起訴狀繕本送達
    翌日起至清償日止，按年息5%計算之利息。經原判決駁回上
    訴人之訴。
三、本件上訴人對於原判決上訴，主張：上訴人前經被上訴人許
    可，自82年起分別聘僱菲律賓籍外國人J君等14名從事家庭
    看護工作。被上訴人96年9月10日勞職外字第0960507764A號
    函（下稱「96年9月10日函」）僅許可上訴人聘僱A君自96年
    4月22日入境時起至同年月23日止，無異揭示A君自96年4月
    23日至96年9月10日在臺期間皆屬未有聘僱許可之非法居留
    ，上訴人自不可能聘僱A君，自無庸繳納任何就業安定費；
    且被上訴人另於98年3月3日核發外國人F君之聘僱許可，顯
    見被上訴人已認定上訴人迄98年3月止並未積欠任何就業安
    定費，則上訴人為A君所繳納之系爭就業安定費，自屬溢繳
    ；原判決仍為錯誤認定，且理由簡略，顯有適用法則不當及
    理由不備之判決違背法令；又上訴人有無溢繳，原審自應予
    調查，原審逕認定上訴人調查證據之聲請無必要，率為判決
    ，顯有適用證據不當之違法等語。惟查，原審已敘明：被上
    訴人96年9月10日函既已許可上訴人聘僱A君自96年4月22日
    至同年月23日，而A君係於96年4月22日入境，則揆諸就業服
    務法第55條第1項，及就業安定基金收支管理及運用辦法第
    12條第1項、第2項規定，上訴人自應繳納96年4月22日至同
    年月23日之系爭1日就業安定費67元；又就業服務法第48條
    ，及雇主聘僱外國人許可及管理辦法第28條，並未規定欠繳
    就業安定費，即不得許可聘僱第2類外國人，是上訴人主張
    被上訴人既以98年3月3日函許可伊另聘僱F君，顯見伊截至
    98年3月3日止，並無積欠任何就業安定費，伊自有溢繳系爭
    就業安定費云云，亦無足採。本院經核上訴意旨，無非係對
    原判決所不採之理由再行爭執，或以其個人主觀之法律見解
    ，就原審取捨證據、認定事實、適用法律之職權行使，指摘
    其為不當，並無涉法律見解具有原則上之重要情事，有由本
    院統一法律上意見或加以闡釋之必要情形。上訴人提起上訴
    ，不合首揭規定，不應許可，其上訴難謂合法，應予駁回。
四、據上論結，本件上訴為不合法。依行政訴訟法第249條第1項
    前段、第104條、民事訴訟法第95條、第78條，裁定如主文
    。
中　　華　　民　　國　　100　 年　　6　　 月　　2　　 日
                    最高行政法院第三庭
                        審判長法官　黃　璽　君
                              法官　楊　惠　欽
                              法官　吳　東　都
                              法官　陳　金　圍
                              法官　蕭　惠　芳

以  上  正  本  證  明  與  原  本  無  異
中　　華　　民　　國　　100　 年　　6　　 月　　2　　 日
　　　　　　　　　　　　　　　書記官　彭　秀　玲